# 【求助陈版】合作经营的会计处理

提问人：不繁不凡 时间：2017-07-13 16:56:13
陈版你好，企业A与企业B签了一份协议，企业A出资 400 万，企业B出资 600 万作为运营资金，由企业B主导（企业A无话语权）去接一些数据开发项目回来做，出资款不涉及购买资产，仅作为运营资金，合作期满后按比例返还本金和盈利，请问企业A该如何做账？
@chenyiwei 谢谢陈版

回答人：chenyiwei
如果企业A是单纯的财务投资，该项目实际由B主导，则A应将该 400 万元出资款确认为可供出售金融资产，参照金融工具确认和计量准则中对可供出售权益工具投资的相关规定进行会计处理。平时期末对该投资可按成本计量，但如果盈利不如预期甚至发生预计无法弥补的亏损，则需考虑计提减值准备。

提问人：不繁不凡 时间：2017-07-14 11:15:33
陈版，如果是放在可供出售金融资产核算，那么报告中应该怎么披露？算是可供出售权益工具？明细项目怎么写？

回答人：chenyiwei
应该是权益工具，或者是“合作经营投资”列入“其他”。